【裁判字號】    96,訴,1548
【裁判日期】    970109
【裁判案由】    新型專利舉發
【裁判全文】
臺北高等行政法院判決
                                     96年度訴字第01548號
                              .
原      告  禾千實業股份有限公司
代  表  人  甲○○
訴訟代理人  丁○○  ○○
被      告  經濟部智慧財產局
代  表  人  王美花（局長）
訴訟代理人  丙○○
參  加  人  乙○○
上列當事人間因新型專利舉發事件，原告不服經濟部中華民國96
年3 月8 日經訴字第09606063600 號訴願決定，提起行政訴訟，
並經本院依職權命第三人乙○○參加訴訟，本院判決如下：
    主  文
原告之訴駁回。
訴訟費用由原告負擔。
    事  實
一、事實概要：
    原告前於民國（下同）92年4 月2 日以「馬桶刷及其承置筒
    構造」向被告智慧財產局申請新型專利，經被告編為第0000
    0000號進行形式審查，准予專利，並於原告依法繳納規費後
    發給新型第M242164 號專利證書（下稱系爭專利）。嗣參加
    人乙○○以系爭專利有違專利法第94條第1 項第1 款及第4
    項規定，不符新型專利要件，對之提起舉發。案經被告審查
    ，認系爭專利違反專利法第94條第4 項規定，於95年10月14
    日以（95）智專三（一）02008 字第09520837660 號專利舉
    發審定書為「舉發成立，應撤銷專利權」之處分（下稱原處
    分）。原告不服，提起訴願，經經濟部96年3 月8 日經訴字
    第09606063600 號訴願決定駁回，原告仍不服，遂向本院提
    起行政訴訟。本院依職權命參加人參加訴訟。
二、兩造聲明：
  (一)原告聲明：訴願決定及原處分均撤銷。
  (二)被告聲明：原告之訴駁回。
三、兩造之爭點：
    附件2 至5 及附件7 或8 可否證明系爭專利不具進步性？
  (一)原告主張：
    原告未於言詞辯論期日到場，依其所提起訴狀陳述略以：
    1.訴願決定的理由主要係以：
      (1)參加人提出之舉發附件3 型錄、附件4 之出口報單（其
        上所載報關日期為91年11月1 日）及附件5 包裝盒均揭
        示有相同之型號「KY-011」；又附件3 型錄（發行日期
        為西元1998年3 月）、附件5 外包裝盒及實物樣品則均
        揭示有一結構簡單之透明酒瓶桶杯，且由該等產品圖片
        及實物樣品觀之，其所揭露透明酒瓶桶杯整體外觀均屬
        一致，應可相互勾稽，而認其附件2 至5 所揭示者即為
        國祐塑膠企業股份有限公司（下稱國祐塑膠公司）型號
        「KY-011」之酒瓶桶杯產品，且該產品於西元1998年3
        月即已公開販售，早於系爭專利之申請日92年4 月2 日
        。
      (2)又附件5 實物樣品係於主筒體上部外緣形成凹陷區，使
        凹陷區下部外緣相對突出，並令主筒體外緣形成一段差
        ；主筒體內緣之上部亦形成一凹陷區，使凹陷區下部相
        對突出，令主筒體內緣形成段差；而主筒體內緣上部凹
        陷區之高度小於主筒體上部外緣凹陷區之高度；另有一
        金屬材質所製之飾套，該飾套以一主環圈貼設於主筒體
        上部外緣之凹陷區，主環圈並於主筒體頂部向內迴彎形
        成一內襯圈，該內襯圈貼設而填補於主筒體上部內緣之
        凹陷區；藉以令主筒體內緣形成平整之滑面者。再者，
        附件7 及附件8 則揭露有一具有刷頭、刷桿及刷柄之馬
        桶刷，而刷桿與刷柄交界，框套一飾盤，該飾盤外徑相
        當於主筒體之內徑，馬桶刷可藉飾盤蓋於筒體，而形成
        馬桶刷可與主筒體緊密結合之馬桶刷構造；是系爭專利
        申請專利範圍第1 項所述之整體構造，實為其所屬技術
        領域中具有通常知識者依申請前之附件2 至5 所揭露之
        主筒體，及附件7 或8 所揭示之馬桶刷與主筒體之結合
        ，顯能輕易轉用組合完成，不具進步性。
      (3)另系爭專利申請專利範圍第2 項為依附於申請專利範圍
        第1 項獨立項之附屬項，其所載「如申請專利範圍第1
        項所述之馬桶刷及其承置筒構造，其中：主筒體下部外
        徑大於主環圈之外徑，令主筒體外緣相對突出環圈而形
        成段差面」之整體結構及技術內容，亦為其所屬技術領
        域中具有通常知識者依申請前之附件2 至5 所揭露之主
        筒體，及附件7 或8 所揭示之馬桶刷與主筒體結合，顯
        能輕易轉用組合完成，不具進步性。
      (4)從而，被告認系爭專利有違專利法第94條第4 項規定，
        所為本件「舉發成立，應撤銷專利權」之處分，洵無違
        誤，應予維持。至原告主張參加人就附件7 、8 僅作關
        於新穎性之論述，且原處分有違反專利法第108 條準用
        第67條第4 項規定「一事不再理」原則之情事等節。經
        查，本件依原處分卷附參加人舉發理由書第2 頁所述「
        …引證實物樣品（按即附件5 ）…構造係相同於被舉發
        案（按即系爭專利）其中主筒體（即馬桶刷之承置筒）
        之結構…。今舉發人（按即關係人）再配合提出新證據
        ，以證被舉發案之馬桶刷確為已公開之常見構造，被舉
        發案其據以申請之結構特徵（主筒體及馬桶刷）在其申
        請前…即已有具有相同結構之物品公開、公用在先，被
        舉發案僅係將既有物件作一簡易連結、組合…，如：附
        件7 …，以及附件8 …」，及第6 頁所載「…被舉發案
        其申請專利範圍的主要結構特徵，完全相同於引證資料
        所揭之物品，其中承置筒係完全相同於證據4 之物品（
        按即舉發附件5 之實物樣品）…，而被舉發案之馬桶刷
        構造相同於附件7 所公開之『清潔馬桶之刷具』…、附
        件8 之『馬桶刷具組』…，被舉發人（按即訴願人）僅
        將公開、公用物品之結構直接轉用結合，並未見創新構
        思與進步功效；…」等語，堪認參加人於本件舉發階段
        確有以附件2 至5 與附件7 或附件8 之組合主張系爭專
        利不具進步性，尚非如原告所稱附件7 、8 僅係作為系
        爭專利不具新穎性之論據。而參加人於本件系爭專利舉
        發2 案（N02 ），既係主張系爭專利為附件2 至5 所揭
        示之承置筒結構與附件7 或8 馬桶刷具結構之直接轉用
        結合，不具進步性；與於舉發1 案（N01 ）以附件2 至
        5 及另一專利案（第00000000號「馬桶刷固定結構」新
        型專利案）之組合，主張系爭專利不具進步性者，二者
        所舉證據組合即有差異，並非屬同一證據，此部分應無
        專利法第108 條準用第67條第4 項規定之適用。
      (5)至於參加人於舉發1 案及2 案均以附件2 至5 主張系爭
        專利不具新穎性之部分，其所舉證據固然相同，惟因參
        加人於舉發1 案並未就此部分提出具體理由，自難認二
        者之事實主張為同一，且被告於該舉發1 案中原則上就
        此部分亦未予以審究，尚不生就同一事實同一證據重複
        審查處分之問題；雖被告於該舉發1 案之審定書中復另
        以併予指明之方式稱附件2 至5 無法證據系爭專利不具
        新穎性，致該部分是否在其審定之範疇內產生疑義，尚
        有未恰，惟此應屬另案審定妥適與否之問題，仍不影響
        本件參加人於舉發2 案與舉發1 案就附件2 至5 部分之
        主張非屬同一事實同一證據範疇之認定；更何況本件被
        告係以舉發附件2 至5 及附件7 或8 之組合，足以證明
        系爭專利不具進步性，而為「舉發成立，應撤銷專利權
        」之處分，無論此部分關於新穎性之認定是否有違專利
        法第108 條準用第67條第4 項規定，均於本件處分之結
        果不生影響。
    2.然原告在審閱上述之訴願駁回理由後，發覺其間仍有諸多
      疑義之處，茲將理由詳述如下：
      (1)針對訴願駁回第1 點理由所述：
        舉發附件3 為參加人之型錄，該型錄上並無印製任何日
        期，訴願決定機關如何得知該型錄之發行日期為西元19
        98年3 月？又舉發附件4 為一出口報單，該出口報單上
        並未蓋海關之關防，其之真正性應受質疑，且僅依單純
        的出口報單而無其他交易憑證參加人如何證明其有買賣
        交易之事實，訴願決定機關如何確定其有交易買賣之行
        為，其或許只是單純的貨物運送至他地而已；且依被告
        所編撰的專利舉發審定基準中的第5-1-35頁倒數第8 至
        6 行即明白指出：「私人出具之證明書、實物照片、公
        司內部設計圖、錄影帶等證據，若無其他關連證據，例
        如統一發票、進出口報單、輸出入許可證等，以證明其
        公開日期者，則不能據以採證。」；此外，舉發附件4
        之出口報單中其品名欄位中所記載的並非「KY-011」，
        而是「KY-011-IC-B 」，原告強烈質疑「KY-011」與「
        KY-011-IC-B 」是否均指向一相同產品。被告（95）智
        專三（一）02008 字第09520931050 號專利舉發審定書
        （本院卷第25至29頁），於理由(五)中即指出：「附證6
        1995年型錄之型號為『RP-0500 』、1996年型錄之型號
        為『RP-0500 』其與附證4 義乳樣品之型號『RP-500』
        等有所不同，故其間之關聯性尚不足，無法相互佐證附
        證4 之義乳係於申請前已見公開，故附證4 亦不具證據
        力。」；因此依據相同之審查基準，舉發附件3 、4 間
        是否具關聯性確實有再商榷之必要性。再者，該舉發附
        件2 之雜誌雖印有日期，但是其上並無任何型號之刊載
        ，其如何與舉發附件3 、4 構成關聯性亦值得再議，至
        於以舉發附件5 之實物及外包裝所顯示之外觀即指稱該
        舉發證據5 之實物為舉發附件2 雜誌上刊載之物，其並
        無型號或其他相關聯之證據加以佐證，因此這樣的認定
        標準同樣過於粗糙。依據專利審查基準第5-1-35頁倒數
        第5 至2 行：「若證據僅揭露物品之外觀而不能得知其
        製造方法、構造或裝置等，且無其他關連證據例如產品
        說明書、實物等，足以佐證者，該證據不得作為證明系
        爭專利之方法或內部構造於申請前已公開之依據。」另
        參閱告（96）智專三（三）05051 字第09620169470 號
        專利異議審定書（本院卷第30至32頁），於理由(七)中即
        指出：「…然異議附件6 實品上所懸掛之硬紙板標示牌
        係以市面上常見之塑膠扣繩栓繫在異議附件6 實品上，
        並非以金屬打印或烙印之方式為之，則該標示牌是否即
        為異議附件6 實品本身之標示牌，亦即是否確實為引證
        2 出口報單之實品，而得與引證2 第13項所載『7945』
        型號商品相互勾稽，尚嫌薄弱，難以認定異議附件6 之
        實品與引證2 出口報單第13項所載型號『7945』商品為
        同一產品。況異議人主張異議附件6 實品即為引證2 出
        口報單之實品，然出口報單之實品既已經報關出口，運
        送至目的國進口商持有，衡情除非異議人係向外國進口
        商索回上開出口貨品之1 件，否則僅能稱之為『與出口
        報單相同之實品』而已，且異議人並未能證明異議附件
        6 之實品係取自國外進口商之實品，復未能提出其他足
        以佐證之證據，自難以認定異議附件6 之實品為引證2
        出口報單之實品之主張為真正，據上，異議附件6 與引
        證2 尚難相互勾稽而形成關聯性證據，不具證據力。」
        ；依上述之審定理由，可知其係因實品上並無型號而得
        以與出口報單上之型號相互勾稽，且該實品既已出口又
        如何能取得，故被告認定其實品與出口報單之間無法勾
        稽、不具關聯性，該實品及出口報單不具證據力。依相
        同之審查基準，本件舉發事件中的舉發附件5 之實物上
        亦無印製型號，而無法與舉發附件4 之出口報單上之型
        號相互勾稽，加上舉發附件5 之實物既已出口又如何能
        取得，因此，舉發附件5 之實物與舉發附件4 之出口報
        單間無法勾稽、不具關聯性，該舉發附件4 、5 不具證
        據力。據上之說明，舉發附件2 、3 、4 、5 之間根本
        不具關聯性至明，不具證據力。
      (2)針對訴願駁回第2點理由所述：
        由於舉發附件5 與舉發附件2 至4 之間已經不具關聯性
        ，且舉發附件4 是否真有交易買賣之事實亦未經證實，
        因此舉發附件5 根本無法證明其公開日期早於系爭專利
        之申請日，舉發附件5 即不具證據力。又舉發附件5 係
        為一冰桶，屬於儲存冰或可隔熱的容器，在國際的分類
        上為B65D81/38 、A47J41/00 ，而系爭專利案則係屬於
        盥洗室便器的輔助用具，國際分類為A47K11/10 ，因此
        ，舉發附件5 與系爭專利間係分屬不同範疇之產品，尤
        其系爭專利之承置桶的主筒體內緣上部形成一凹陷區，
        使其內緣產生段差，供飾套之主環圈套設，且飾套的上
        部內緣具有一內襯緣，使其內緣產生段差，作為馬桶刷
        之飾盤靠合抵稱撐之用，然而上述之結構設計卻未見於
        舉發附件5 ，顯然舉發附件5 之結構設計不同於系爭專
        利案。被告於90年1 月11日（90）智專三（二）04024
        字第09089000028 號專利異議審定書（本院卷第33至36
        頁），於其審定理由第3 頁第8 至10行即指出：「…證
        物2 至5 皆為鋁門窗類，與系爭案之消防器材類分屬不
        同領域，且諸引證之框體桿剖面形狀並不同於系爭案，
        也沒有嵌合面板槽溝（26），故證物2 至5 不足以證明
        系爭案不具進步性。…」。依據上述相同之審查基準，
        舉發附件5 並未見與系爭專利案相同之「承置桶的主筒
        體內緣上部形成一凹陷區，使其內緣產生段差，供飾套
        之主環圈套設，且飾套的上部內緣具有一內襯緣，使其
        內緣產生段差，作為馬桶刷之飾盤靠合抵稱撐之用」的
        結構，加上兩者屬於不同創作範疇，因此舉發附件5 縱
        使結合舉發附件2 至4 亦不足以證明系爭專利案不具進
        步性。再者，舉發附件7 、8 均為一新式樣專利，其僅
        揭示馬桶刷之外觀，雖然其可見在刷柄上具有一飾盤，
        但其並未揭露該飾盤與刷柄間的結合結構，而且由舉發
        附件7 、8 揭示之圖面，可之其飾盤係蓋設在筒體的上
        方外側，即其徑長係大於筒體的內徑；此與系爭專利案
        強調該飾盤之外徑相當於主筒體之內徑，使飾盤蓋設於
        主筒體後，恰可對應嵌於飾套的內襯緣，並使其上端面
        與飾套的頂緣平齊，而呈平整狀之結構設計不同，加上
        刷柄及飾盤間的結合結構並未在舉發附件7 、8 中揭示
        ，因此系爭專利案在馬桶刷上所具之結構設計並無法由
        舉發附件7 、8 直接轉用而得。當然單純結合舉發附件
        2 至5 及舉發附件7 、8 亦無法得到系爭專利案之結構
        ，尤其市面上並未見與系爭專利結構相同之物品，顯然
        系爭專利案之技術手段並非易於思及且達成者。
      (3)針對訴願駁回第3 點理由所述：
        由於舉發附件2 至5 及舉發附件7 、8 並不足以證明系
        爭專利案之權項1 有違專利情事，即系爭專利案之權項
        1 具新穎性及進步性，而既然系爭專利案之權項1 具新
        穎性及進步性則依附在該權項1 之權項2 亦具新穎性及
        進步性。
      (4)針對訴願駁回第4 點理由所述：
        專利審查基準第5-1-45頁第1 段：「前舉發案所附具之
        證據為A ，後舉發案所附具之證據為A 、B ，若A 、B
        兩證據不具關連性，則兩舉發案中之證據A 係同一證據
        。反之，若A 、B 兩證據具關連性，由於兩證據之組合
        與單一證據A 不同，後舉發案應以A 、B 兩證據組合之
        內容審究之」，今參加人所提出之舉發附件2 至5 為一
        關於冰桶之雜誌、型錄、出口報單、實物，而舉發附件
        7 、8 為一馬桶刷，舉發附件2 至5 與舉發附件7 、8
        之間根本無關聯性，因此依據被告所制定之專利審查基
        準，該舉發附件2 至5 實已符合一事不再理之事由。
      (5)針對訴願駁回第5 點理由所述：
        另，參加人於舉發1 案及2 案均以附件2 至5 主張系爭
        專利不具新穎性之部分，且其所舉證據相同，雖然參加
        人於舉發1 案並未就此部分提出具體理由，但其以具體
        指出法條及專利要件，因此若以參加人於舉發1 案未就
        新穎性之部分提出具體理由便稱其未主張系爭專利案違
        反新穎性顯有未洽。
    3.原處分機關之答辯理由主要概稱：
      (1)因舉發附件2 雜誌第96頁國祐塑膠公司刊登之左下角中
        之酒瓶承置座外觀圖與舉發附件3 型錄、舉發附件5 盒
        體外觀圖相同，且舉發附件3 產品型號KY-011與舉發附
        件4 出口報單及舉發附件5 包裝盒底面之型號相同，併
        由舉發附件5 實物與包裝盒之產品外觀一致，故認定舉
        發附件2 至5 具關聯性，且舉發附件5 於系爭專利申請
        前已公開。
      (2)系爭專利之申請專利範圍第1 、2 項為所屬技術領域中
        具有通常知識者依申請前依舉發附件2 至5 及舉發附件
        7 或8 所能輕易轉用組合完成者，故系爭專利之申請專
        利範圍第1 、2 項不具進步性。
    4.然原告在審閱上述被告之答辯理由後，發覺其間仍有諸多
      疑義之處，茲將理由詳述如下：
      (1)由答辯理由(三)可知其認定舉發附件2 至5 具關聯性之關
        鍵點，主要係以舉發附件2 雜誌中之酒瓶承置座外觀圖
        與舉發附件3 型錄、舉發附件5 盒體外觀圖相同，且舉
        發附件3 產品型號KY-011與舉發附件4 出口報單及舉發
        附件5 包裝盒底面之型號相同；惟系爭專利案係為一新
        型專利案，乃針對馬桶刷及其承置桶之結構設計，而非
        屬新式樣之外觀設計；又因外觀相同未必代表結構必定
        相同，兩者之間並無必然的相關性，以開飲機、液晶螢
        幕、電腦主機…之市售商品為例，若未確實將其元件分
        解如何從其外觀得知其各元件間的連接關係，因此，被
        告僅以舉發附件2 至5 間之酒瓶承置桶座的外觀相同，
        而未實際論究舉發附件2 至5 間之酒瓶承置桶座的結構
        是否相同，便認定舉發附件2 至5 具關聯性顯有未洽。
        再者，舉發附件5 包裝盒底面之型號若係採用標籤黏貼
        方式貼上，則其包裝盒上之外觀圖面所示的酒瓶承置座
        之型號是否即為KY-011更有待釐清。且舉發附件5 之實
        物上並無印製型號，其無法與舉發附件4 之出口報單上
        之型號相互勾稽，加上舉發附件5 之實物既已出口又如
        何能取得，該舉發附件5 之實物充其量僅能稱之為可能
        「與出口報單相同之實品」而已，但尚無法確實證明舉
        發附件5 之實物構造與舉發附件4 之出口報單上之型號
        KY-011-IC-B 產品相同，因此，舉發附件5 之實物與舉
        發附件4 之出口報單間無法勾稽、不具關聯性，既然舉
        發附件5 之實物與舉發附件4 之出口報單間不具關聯性
        ，則舉發附件5 之實物是否真在系爭專利申請前已公開
        即無從佐證，而不具證據力。此外，舉發附件4 之出口
        報單中其品名欄位中所記載之型號為「KY-011-IC-B 」
        ，與舉發附件3 型錄中之產品型號「KY-011」及舉發附
        件5 包裝盒底面之型號「KY-011」並未相同，被告如何
        確認型號為「KY-011-IC-B 」之產品與型號為「KY-011
        」之產品係指相同之商品，因此被告認定舉發附件3 至
        5 間具關聯性亦屬未洽，而且被告在其答辯書之理由中
        也未解釋其如何得知型號為「KY-011-IC-B 」之產品與
        型號為「KY-011」之產品相同。
      (2)由上述之論述可知，舉發附件2 至5 之間根本不具關聯
        性，而無證據力可言；至於舉發附件7 、8 均為單純揭
        示一馬桶刷，並未見系爭專利之馬桶刷承置桶，因此也
        無法證明系爭專利之申請專利範圍第1 、2 項不具進步
        性；而且，以系爭專利之申請專利範圍第1 、2 項之馬
        桶刷及其承置座結構並未於市面上揭露，如果真如被告
        所述，系爭專利之申請專利範圍第1 、2 項之馬桶刷及
        其承置座結構為所屬技術領域中具有通常知識者依申請
        前依舉發附件2 至5 及舉發附件7 、8 所能輕易轉用組
        合完成者，則為何市面上至今仍未見有相同結構之產品
        公開，顯然系爭專利之申請專利範圍第1 、2 項之馬桶
        刷及其承置座結構並非於其所屬技術領域中具有通常知
        識者依申請前依舉發附件2 至5 及舉發附件7 、8 所能
        輕易轉用組合完成之創作。
    5.綜上所述，參加人所提之各項證據確實不足以證明系爭專
      利案之主要權項與附屬權項的技術特徵皆已喪失「新穎性
      」與「進步性」之要件。
  (二)被告主張：
    1.起訴理由二(一)係針對上述訴願決定理由第1 點，謂附件3
      型錄上並無印製任何日期，訴願決定機關如何得知該舉發
      附件3 之發行日期為西元1998年3 月？又附件4 之出口報
      單並未蓋海關之關防，其真正性應受質疑，且依單純之出
      口報單而無其他交易憑證，參加人如何證明其有買賣交易
      之事實？且附件4 之出口報單其品名欄所記載的並非「KY
      -011」，而是「KY-011-IC-B 」。附件2 之雜誌雖印有日
      期，但是其上並無任何型號之刊載，其如何與舉發附件3
      、4 構成關聯性亦值得再議，故舉發附件2 、3 、4 、5
      之間不具關聯性，不具證據力云云。
    2.惟查附件2 之西元1998年3 月發行之雜誌第96頁揭有國祐
      塑膠公司刊登之酒瓶桶杯產品廣告，其左下角之酒瓶承置
      座外觀圖與附件3 型錄、附件5 盒體外觀圖同，而附件3
      國祐塑膠公司之產品型錄揭有編號KY-011之產品廣告，附
      件4 係國祐塑膠公司91年11月1 日出口報單之貨物名稱品
      質規格欄揭有KY-011等，附件5 實物樣品其包裝盒底面揭
      有KY-011，故附件2 至5 具關聯性；又附件5 之實物樣品
      與其包裝盒所揭產品外觀一致，故併由附件2 之雜誌、附
      件3 之產品型錄以及附件4 之出口報單可知附件5 確係於
      系爭專利申請前已公開者。亦即原處分非僅以附件3 認定
      公開日期；而係以附件2 至5 可相互勾稽為由，而認為附
      件5 之產品係於系爭專利申請前已公開。
    3.起訴理由二(二)、二(四)係針對訴願決定理由第2 、5 點謂舉
      發附件5 與附件2 至4 間不具關聯性，且附件4 是否真有
      交易買賣之事實亦未經證實，故證據5 不具證據力。又附
      件5 為一冰桶，其與系爭專利馬桶刷及其承置桶屬不同範
      疇之產品。又舉發附件7 、8 均為一新式樣專利，其僅揭
      示馬桶刷之外觀，系爭專利無法由舉發附件7 、8 單純結
      合轉用舉發附件2 至5 而來，系爭專利之技術手段並非易
      於思及達成者。又舉發附件2 至5 實已符合一事不再理之
      事由云云。
    4.惟本案並非以系爭專利不具新穎性為本案舉發成立之理由
      ，而係以本案不具進步性而為本案舉發成立之理由。按附
      件2 至5 僅揭露系爭專利之主筒體、附件7 、8 僅揭露系
      爭專利之馬桶刷，雖均無法各別證明系爭專利不具新穎性
      ；惟系爭專利申請專利範圍第1 項所述之整體構造為所屬
      技術領域中具有通常知識者依申請前之附件2 至5 所揭露
      之主筒體及附件7 或8 所揭露之馬桶刷顯能輕易轉用組合
      完成者，故附件2 至5 及附件7 或8 足以證明系爭專利不
      具進步性。又原處分係以附件2 至5 及附件7 或8 之組合
      謂系爭專利不具進步性，而系爭專利另案舉發1 案係以附
      件2 至5 及附件6 之組合謂系爭專利不具進步性，故本案
      與該系爭專利之舉發1 案之審定自非屬同一事實同一證據
      範疇，本案並無專利法第108 條準用第67條規定之適用。
    5.起訴理由二(三)謂系爭專利申請專利範圍第2 項具專利要件
      。惟系爭專利申請專利範圍第2 項不具進步性之理由已於
      審定理由(五)中論明。
    6.起訴理由二(五)謂若以參加人於舉發1 案未就新穎性部分提
      出具體理由便稱其未主張系爭專利違反新穎性顯有未洽云
      云。惟於系爭專利舉發1 案之審定書理由(五)中已以另予指
      明之方式說明縱使單獨以附件2 至5 或附件6 ，或其組合
      ，亦不具新穎性。故並無原告所稱「舉發1 案之審定書理
      由逕稱其未主張系爭專利違反新穎性」之情事。
    7.訴願證物2 、3 、4 為另案之審定，其案情與本案不同，
      尚難比附援引，併予指明。
    8.行政訴訟補充理由指稱系爭專利係新型專利案而非新式樣
      專利案，外觀相同未必代表結構相同，原處分僅以舉發附
      件2 至5 間之酒瓶承置桶座的外觀相同，而未實際論究舉
      發附件2 至5 間之酒瓶承置桶座的結構是否相同，便認定
      舉發附件2 至5 具關聯性顯有未洽云云。
    9.查附件2 雜誌之酒瓶桶杯產品廣告，其左下角之酒瓶承置
      座外觀圖與附件3 型錄、附件5 盒體外觀圖同，而附件3
      型錄揭有編號KY-011之產品廣告，附件4 出口報單之貨物
      名稱品質規格欄揭有KY-011，附件5 實物樣品其包裝盒底
      面揭有KY-011，故附件2 至5 確具關聯性；又附件5 之實
      物樣品與其包裝盒所揭產品外觀一致，故併由附件2 之雜
      誌、附件3 之產品型錄以及附件4 之出口報單可知附件5
      確係於系爭專利申請前已公開者。原處分係以附件5 之實
      物樣品與系爭專利之構造作比對，並無僅就外觀比較之情
      事，訴訟補充理由無足採。
    10.補充理由另謂舉發附件5 包裝盒底面之型號「若」係採用
      標籤黏貼方式貼上，則其包裝盒上之外觀圖面所示的酒瓶
      承置座之型號是否即為KY-011更有待釐清云云。惟經查附
      件5 包裝盒底面所列之型號並非係採標籤黏貼之方式，故
      並無上揭補充理由所指稱之情事。
    11.補充理由再謂舉發附件5 之實物既已出口又如何能取得？
      無法確實證明舉發附件5 之實物構造與舉發附件4 之出口
      報單上之型號KY-011-IC-B 產品相同云云。惟查附件4 之
      出口報單係用以證明其中所列之物品之公開日期，而非指
      附件5 之物品即為附件4 出口報單中已出口之物品，該補
      充理由無足採。
    12.補充理由再謂附件4 之出口報單中其品名欄位中所記載之
      型號為「KY-011-IC-B 」，其與舉發附件3 型錄中之產品
      型號為「KY-011」及舉發附件5 包裝盒底面之型號為「KY
      -011」並未相同，因此被告認為舉發附件3 至5 間具關聯
      性未洽。惟依一般商業習慣，出口報單之貨物名稱欄其後
      面之文字經常係用以說明客戶名稱、產品之顏色等資料。
      原處分所採舉發附件4 出口報單中之品名為「KY-011-IC-
      B 」，其與舉發附件5 包裝盒底面之型號為「KY-011」兩
      者具關聯性之審查理由並無不當，補充理由無足採。
  (三)參加人主張：
    1.參加人提出之補充資料1 為國祐塑膠公司於西元2002年4
      月3 日向購貨買方「BRANDANI GIFT GROUP 」提出之報價
      單資料述及：有效日期為西元2002年10月30日；報價項目
      共5 項，其中，項目2 所稱KY-011-OC/PS於產品說明欄概
      述：「雙壁式冰酒桶器的外層壁（外膽，outer wall）設
      有顏色（藍、黃、橙），而筒體材質為『聚苯乙烯（Poly
      styrene ，PS）』」。由補充資料1 可知，「KY-011」係
      國祐塑膠公司之型錄中所揭KY-011之「雙壁式冰酒桶器（
      Wine cooler W/Double wall ）」，而後面接敘之-OC/PS
      則為客戶欲訂產品成形外觀及材質之附加說明代碼：「OC
      」（outer wall in colorful）指外層壁（或稱外膽）設
      有顏色；PS為Polystyrene （聚苯乙烯）材質。由此可知
      ，「OC」意旨為外層壁設有顏色，相對於「OC」之於內層
      壁設顏色即以「IC」為示，亦即inner wall in colorful
      …於內層壁（或稱內膽）設有顏色之意。
    2.故，初時國祐塑膠公司寄出外膽具顏色之KY-011樣品（外
      觀如附件3 型錄所揭、結構同附件5 之樣品）予BRANDANI
      公司，爾後BRANDANI公司確認訂單（參加人提出之補充資
      料2 為BRANDANI GIFT GROUP 於2002年10月04日向國祐塑
      膠公司訂貨的確認訂單，其上有BRANDANI GIFT GROUP 之
      傳真抬頭，可證為BRANDANI GIFT GROUP 予國祐塑膠公司
      之確認訂單）則指定在於內膽設具（藍）顏色（-IC-B ）
      。如補充資料2 之訂貨確認訂單所示：交貨日期為西元20
      02年10月30日；訂貨貨品共3 項，BRANDANI公司另自編產
      品編號與國祐公司產品編號之對應為：
      BRANDANI公司編號58701→對應國祐公司之KY-274；
      BRANDANI公司編號58706→對應國祐公司之KY-011；
      BRANDANI公司編號58711→對應國祐公司之KY-275；
      其中，編號58706 的產品為Y-011-IC-B（係訂貨方因欄位
      字數設定所限而無法完全顯示KY-011-IC-B ，但由前述對
      應編號可確定第58706 號係指國祐的KY-011-IC-B 產品）
      ，該編號KY-011-IC-B 之描述係指國祐公司KY-011之「雙
      壁式冰酒桶器」，-IC 並於內層壁（或稱內膽，inner wa
      ll）設有顏色，-B顏色為藍色（BLUE），訂貨數量804 個
      ；又，確認訂單之訂貨總金額USD4116.600 、總計箱數22
      1 箱，與附件4 出口報單上之離岸價格USD4116.60及總件
      數221 箱相符。
    3.當國祐塑膠公司接獲確認訂單後隨即於西元2002年10月7
      日指示製造廠進行產製，由採購訂單（參加人提出之補充
      資料3 為國祐塑膠公司於西元2002年10月7 日予製造廠指
      示之採購訂單）概述：交貨日期為：西元2002年10月30日
      （相同BRANDANI公司指定之交貨日期）；交貨項目共3 項
      ，編號相同於補充資料2 所揭，供貨商（國祐塑膠公司）
      與交貨商（BRANDANI GIFT GROUP ）之編號對應為：
      國祐塑膠公司之KY-274→BRANDANI公司產品編號58701；
      國祐塑膠公司之KY-011→BRANDANI公司產品編號58706；
      國祐塑膠公司之KY-275→BRANDANI公司產品編號58711；
      其中，由KY-011-IC-B （客戶產品編號為58706 、數量
      804 個）之規格說明可知：「雙壁式冰酒桶器（KY-011）
      並在筒體上緣、中段設有圈飾，PS材質，顏色：藍，內膽
      明藍（-IC-B ），外膽透明」；由此可證KY-011-IC-B 所
      指係為BRANDANI GIFT GROUP 要求國祐塑膠公司供應804
      個雙壁式冰酒桶器（KY-011），且須將內膽（內層壁）設
      為藍色（-IC-B ）。由補充資料2 、3 所述之KY-011-IC-
      B 即客戶另編產品編號為58706 ，數量804 個，相同為附
      件4 證據所揭之KY-011-IC-B （58706 ），數量804 個。
      而「IC」相對於補充資料1 所述之「OC」係於雙層壁之外
      壁（outer wall）設有顏色之意，係指KY-011之「雙壁式
      冰酒桶器」於內層壁或稱內膽（inner wall）設有顏色之
      代稱，而「B 」則顏色為藍色（BLUE）之代碼。因此，由
      補充資料1 至3 可證附件4 證據出口報單所揭之KY-011-I
      C-B （58706 ）Double wall wine cooler ，數量804 個
      之貨品，即為附件3 證據所示之KY-011「雙壁式冰酒桶器
      」，亦即為附件5 證據所示之KY-011實物樣品，而依訂貨
      方指定製作成內層壁具有藍色之樣態，故於KY-011之後再
      增加-IC-B 字樣成出口報單上所註者；故附件2 至5 所指
      之KY-011係為同一之物品，並無疑義。
    4.至於參加人提出之補充資料4 為補強說明附件3 證據及附
      件5 證據所具公開事實之補充資料，為國祐塑膠公司於西
      元2001年6 月6 日出貨予EMIRATES AIRLINE. 之出口報單
      及統一發票。其中，出口報單之出口貨品為「KY-011 Win
      e cooler W/Double wall」（雙壁式冰酒桶器）及統一發
      票所銷售之品名為KY-011，即為附件3 證據之型錄內頁所
      揭之「KY-011 Wine cooler W/Double wall」（雙壁式冰
      酒桶器）及附件5 證據所示之樣品。該補充資料4 之發票
      所揭之報單號碼：BC/AA/90/3374/1921，售貨金額：USD2
      ,060，與補充資料4 之出口報單所揭相同，二資料可互為
      勾稽，足證附件3 證據及附件5 證據所示之物品已於西元
      2001年6 月6 日前既已公開，早於系爭專利案之申請日。
    理  由
一、本件起訴時被告之代表人原為蔡練生，嗣變更為王美花，經
    其聲明承受訴訟，核無不合，應予准許。又本件原告經合法
    通知，未於言詞辯論期日到場，核無行政訴訟法第218 條準
    用民事訴訟法第386 條所列各款情形，爰依被告之聲請，由
    其一造辯論而為判決。
二、按凡利用自然法則之技術思想，對物品之形狀、構造或裝置
    之創作，而可供產業上利用者，得依法申請取得新型專利，
    固為專利法第93條暨第94條第1 項所明定。惟其新型如「為
    其所屬技術領域中具有通常知識者依申請前之先前技術顯能
    輕易完成時」，仍不得依法申請取得新型專利，復為同法第
    94條第4 項所規定。
三、原告前於92年4 月2 日以「馬桶刷及其承置筒構造」向被告
    智慧財產局申請新型專利，經被告編為第0000 0000 號進行
    形式審查，准予專利，並於原告依法繳納規費後發給新型第
    M242164 號專利證書（下稱系爭專利）。嗣參加人乙○○以
    系爭專利有違專利法第94條第1 項第1 款及第4項 規定，不
    符新型專利要件，對之提起舉發。案經被告審查，認系爭專
    利違反專利法第94條第4 項規定，於95年10月14日以（95）
    智專三（一）02008 字第09520837660 號專利舉發審定書為
    「舉發成立，應撤銷專利權」之處分。原告不服，循序提起
    行政訴訟，並為事實欄所載各節之主張，是本件應審酌者厥
    為：附件2 至5 及附件7 或8 可否證明系爭專利不具進步性
    ？
四、經查：
  (一)本件系爭「馬桶刷及其承置筒構造」新型專利案，其申請專
    利範圍共2 項，其中第1 項為獨立項，第2 項為依附於該獨
    立項之附屬項；主要包括一馬桶刷、輕型材質所製之主筒體
    與飾套，其中：主筒體：該主筒體上部外緣形成凹陷區，使
    凹陷區下部外緣相對突出，且令主筒體外緣形成一段差；且
    主筒體內緣之上部，形成一凹陷區，凹陷區下部相對突出，
    而令主筒體內緣形成段差；又主筒體內緣之上部凹陷區，其
    高度小於主筒體部外緣凹陷區之高度；又以一金屬材質所製
    之飾套，該飾套以一主環圈貼設於主筒體上部外緣之凹陷區
    ，而主環圈之底緣抵於段差頂面；主環圈於主筒體頂部向內
    迴彎形成一內襯緣，該內襯緣貼設而填補於主筒體上部內緣
    之凹陷區；藉以令主筒體內緣形成平整之滑面；馬桶刷：主
    要包括以刷頭、刷桿以及刷柄，其中刷頭與刷桿相互螺合，
    刷桿與刷柄又相互螺合，而刷桿與刷柄交界，框套一金屬材
    質所製之飾盤，該飾盤外徑相當於主筒體之內徑，以令馬桶
    刷可藉飾盤蓋於筒體，而形成馬桶刷可與主筒體形成緊密結
    合者。參加人所舉舉發附件1 為系爭專利之公報及說明書影
    本；附件2 為西元1998年3 月發行之「Gift & Decorative
    Accessories 」雜誌正本，其第96頁揭示有「KUO YU PLAST
    IC ENT. CO., LTD. 」（國祐塑膠企業股份有限公司）及「
    DER YAW MOULD CO., LTD. 」之酒瓶桶杯產品；附件3 為國
    祐塑膠公司產品型錄，其內頁揭示有型號「KY-011」之酒瓶
    桶杯產品；附件4 為國祐塑膠公司出口報單正本乙紙，其貨
    物名稱品質規格欄載有「KY-011-IC-B 」；附件5 為酒瓶桶
    杯實物樣品（含包裝盒）乙件，其包裝盒底面載有「KY-011
    」；附件6 為系爭專利舉發1 案（N01 ）之專利舉發審定書
    影本（95年3 月2 日（95）智專三（一）02008 字第095201
    49080 號專利舉發審定書）；附件7 為89年6 月1 日審定公
    告之第00000000號「清潔刷具」新式樣專利案，及該專利案
    與系爭專利之比較圖式；附件8 為89年7 月21日審定公告之
    第00000000號「馬桶刷具組」新式樣專利案，及該專利案與
    系爭專利之比較圖式；附件9 為第00000000號「酒瓶承置筒
    」新型專利舉發1 案（N01 ）之專利舉發審定書影本（95年
    3 月10日（95）智專三（一）02008 字第09520174240 號專
    利舉發審定書）。
  (二)查舉發附件3 型錄、附件4 之出口報單（其上所載報關日期
    為91年11月1 日）及附件5 包裝盒均揭示有相同之型號「KY
    -011」；又附件3 型錄（發行日期為西元1998年3 月）、附
    件5 外包裝盒及實物樣品則均揭示有一結構簡單之透明酒瓶
    桶杯，且由該等產品圖片及實物樣品觀之，其所揭露透明酒
    瓶桶杯整體外觀均屬一致，應可相互勾稽，而認其附件2至5
    所揭示者即為國祐塑膠公司型號「KY-011」之酒瓶桶杯產品
    ，且該產品於西元1998年3 月即已公開販售，早於系爭專利
    之申請日92年4 月2 日。
  (三)又附件5 實物樣品係於主筒體上部外緣形成凹陷區，使凹陷
    區下部外緣相對突出，並令主筒體外緣形成一段差；主筒體
    內緣之上部亦形成一凹陷區，使凹陷區下部相對突出，令主
    筒體內緣形成段差；而主筒體內緣上部凹陷區之高度小於主
    筒體上部外緣凹陷區之高度；另有一金屬材質所製之飾套，
    該飾套以一主環圈貼設於主筒體上部外緣之凹陷區，主環圈
    並於主筒體頂部向內迴彎形成一內襯圈，該內襯圈貼設而填
    補於主筒體上部內緣之凹陷區；藉以令主筒體內緣形成平整
    之滑面者。再者，附件7 （按為89年6 月1 日審定公告之第
    00000000號「清潔刷具」新式樣專利案）及附件8 （按為89
    年7 月21日審定公告之第00000000號「馬桶刷具組」新式樣
    專利案），則揭露有一具有刷頭、刷桿及刷柄之馬桶刷，而
    刷桿與刷柄交界，框套一飾盤，該飾盤外徑相當於主筒體之
    內徑，馬桶刷可藉飾盤蓋於筒體，而形成馬桶刷可與主筒體
    緊密結合之馬桶刷構造；是系爭專利申請專利範圍第1 項所
    述之整體構造，實為其所屬技術領域中具有通常知識者依申
    請前之附件2 至5 所揭露之主筒體，及附件7 或8 所揭示之
    馬桶刷與主筒體之結合，顯能輕易轉用組合完成，不具進步
    性。
  (四)另系爭專利申請專利範圍第2 項為依附於申請專利範圍第1
    項獨立項之附屬項，其所載「如申請專利範圍第1 項所述之
    馬桶刷及其承置筒構造，其中：主筒體下部外徑大於主環圈
    之外徑，令主筒體外緣相對突出環圈而形成段差面」之整體
    結構及技術內容，亦為其所屬技術領域中具有通常知識者依
    申請前之附件2 至5 所揭露之主筒體，及附件7 或8 所揭示
    之馬桶刷與主筒體結合，顯能輕易轉用組合完成，不具進步
    性。
五、原告所述，為不可採：
  (一)原告稱：舉發附件3 為參加人之型錄，該型錄上並無印製任
    何日期，訴願決定機關如何得知該型錄之發行日期為西元19
    98年3 月？又舉發附件4 為一出口報單，該出口報單上並未
    蓋海關之關防，其之真正性應受質疑，且僅依單純的出口報
    單而無其他交易憑證，參加人如何證明其有買賣交易之事實
    ？此外，舉發附件4 之出口報單中其品名欄位中所記載的並
    非「KY-011」，而是「KY-011-IC-B 」，是否為相同產品，
    亦有疑問。又本件舉發附件5 之實物上並無印製型號，而無
    法與舉發附件4 之出口報單上之型號相互勾稽，舉發附件5
    之實物既已出口又如何能取得，因此，舉發附件5 之實物與
    舉發附件4 之出口報單間無法勾稽、不具關聯性，無法證明
    其公開日期早於系爭專利之申請日云云。惟查：
    1.附件2 之西元1998年3 月發行之雜誌第96頁揭有國祐塑膠
      公司刊登之酒瓶桶杯產品廣告，其左下角之酒瓶承置座外
      觀圖與附件3 型錄、附件5 盒體外觀圖同，而附件3 國祐
      塑膠公司之產品型錄揭有編號KY-011之產品廣告，附件4
      係國祐塑膠公司91年11月1 日出口報單之貨物名稱品質規
      格欄揭有KY -011 等，附件5 實物樣品其包裝盒底面揭有
      KY-011，故附件2 至5 具關聯性；又附件5 之實物樣品與
      其包裝盒所揭產品外觀一致，故併由附件2 之雜誌、附件
      3 之產品型錄以及附件4 之出口報單可知附件5 確係於系
      爭專利申請前已公開者。亦即原處分非僅以附件3 認定公
      開日期；而係以附件2 至5可 相互勾稽為由，而認為附件
      5 之產品係於系爭專利申請前已公開。
    2.關於附件4 為出口報單，雖無海關之關防，然依參加人提
      出之補充資料4 ，即國祐塑膠公司於西元2001年6 月6 日
      出貨予EMIRATES AIRLINE. 之出口報單及統一發票。其中
      ，出口報單之出口貨品為「KY-011 Win e cooler
      W/Double wall 」（雙壁式冰酒桶器）及統一發票所銷售
      之品名為KY-011，即為附件3 證據之型錄內頁所揭之「KY
      -011 Wine cooler W/Double wall」（雙壁式冰酒桶器）
      及附件5 證據所示之樣品。該補充資料4 之發票所揭之報
      單號碼：BC/AA/90/337 4/1921 ，售貨金額：USD2,060，
      與補充資料4 之出口報單所揭相同，二資料可互為勾稽，
      足證附件3 證據及附件5 證據所示之物品已於西元2001年
      6 月6 日前既已公開，早於系爭專利案之申請日。
    3.又附件5 包裝盒底面所列之型號KY-011，係以印刷方式記
      載，而非採標籤黏貼之方式，故原告指稱該型號係採用標
      籤黏貼方式貼上云云，即不足採（參96年12月4 日準備程
      序筆錄）。
    4.至附件4 為出口報單其品名欄位雖記載為「KY-011-IC-B
      」，而非「KY-011」，惟依參加人提出之補充資料1 至3
      ，堪認出口報單上「KY-011」部分確為型號，IC係指KY-0
      11之「雙壁式冰酒桶器」於內層壁或稱內膽（inner wall
      ）設有顏色之代稱，而「B 」則顏色為藍色（BLUE）之代
      碼。因此，由補充資料1 至3 可證附件4 出口報單所揭之
      KY-011-IC-B （58706 ）Double wall wine cooler ，數
      量804 個之貨品，即為附件3 所示之KY-011「雙壁式冰酒
      桶器」，亦即為附件5 所示之KY-011實物樣品，而依訂貨
      方指定製作成內層壁具有藍色之樣態，故於KY-011之後再
      增加-IC-B 字樣成出口報單上所註者；故附件2 至5 所指
      之KY-011係為同一之物品，應無疑義。
    5.再者，附件4 之出口報單係用以證明其中所列之物品之公
      開日期，而非指附件5 之物品即為附件4 出口報單中已出
      口之物品，是原告所稱舉發附件5 之實物既已出口又如何
      能取得云云，亦不足採。
  (二)原告又稱：參加人就附件7 、8 僅作關於新穎性之論述，原
    處分竟以系爭專利不具進步性為原告不利之認定，顯有違誤
    云云。
    惟查：本件依原處分卷附參加人舉發理由書第2 頁所述「…
    引證實物樣品（按即附件5 ）…構造係相同於被舉發案（按
    即系爭專利）其中主筒體（即馬桶刷之承置筒）之結構…。
    今舉發人（按即參加人）再配合提出新證據，以證被舉發案
    之馬桶刷確為已公開之常見構造，被舉發案其據以申請之結
    構特徵（主筒體及馬桶刷）在其申請前…即已有具有相同結
    構之物品公開、公用在先，被舉發案僅係將既有物件作一簡
    易連結、組合…，如：附件7 …，以及附件8 …」，及第6
    頁所載「…被舉發案其申請專利範圍的主要結構特徵，完全
    相同於引證資料所揭之物品，其中承置筒係完全相同於證據
    4 之物品（按即舉發附件5 之實物樣品）…，而被舉發案之
    馬桶刷構造相同於附件7 所公開之『清潔馬桶之刷具』…、
    附件8之 『馬桶刷具組』…，被舉發人（按即原告）僅將公
    開、公用物品之結構直接轉用結合，並未見創新構思與進步
    功效；…」等語，堪認參加人於本件舉發階段確有以附件2
    至5 與附件7 或8 之組合主張系爭專利不具進步性，尚非如
    原告所稱附件7 、8 僅係作為系爭專利不具新穎性之論據。
  (三)原告另稱：參加人前亦曾以舉發附件2 至5 作為系爭專利舉
    發1 案之舉發證據，如今復以相同證據再為舉發，亦已違反
    專利法第108 條準用第67條第4 項規定「一事不再理」之原
    則云云。惟查：
    1.參加人於本件系爭專利舉發2 案（N02 ），係主張系爭專
      利為附件2 至5 所揭示之承置筒結構與附件7 或8 馬桶刷
      具結構之直接轉用結合，不具進步性；與於舉發1 案（N0
      1 ）以附件2 至5 及另一專利案（第00000000號「馬桶刷
      固定結構」新型專利案）之組合，主張系爭專利不具進步
      性者，二者所舉證據組合即有差異，並非屬同一證據，此
      部分應無專利法第108 條準用第67條第4 項規定之適用。
    2.至於參加人於舉發1 案及2 案均以附件2 至5 主張系爭專
      利不具新穎性之部分，其所舉證據固然相同，惟因參加人
      於舉發1 案並未就此部分提出具體理由，自難認二者之事
      實主張為同一，且被告於該舉發1 案中原則上就此部分亦
      未予以審究，尚不生就同一事實同一證據重複審查處分之
      問題。何況本件被告係以舉發附件2 至5 及附件7 或8 之
      組合，足以證明系爭專利不具進步性，而為「舉發成立，
      應撤銷專利權」之處分，無論此部分關於新穎性之認定是
      否有違專利法第108 條準用第67條第4 項規定，均於本件
      處分之結果不生影響。是原告此部分所述，亦不足採。
六、綜上，被告認系爭專利有違專利法第94條第4 項規定，所為
    本件「舉發成立，應撤銷專利權」之處分，並無不法，訴願
    決定予以維持，亦無不合。原告徒執前詞，訴請撤銷，為無
    理由，應予駁回。
七、兩造其餘攻擊防禦方法均與本件判決結果不生影響，故不逐
    一論述，併此敘明。
據上論結，本件原告之訴為無理由，依行政訴訟法第218 條、民
事訴訟法第385 條第1 項前段、行政訴訟法第98條第1 項前段，
判決如主文。
中    華    民    國    97    年     1    月    9     日
                    臺北高等行政法院第二庭
                              審判長法  官  徐  瑞  晃
                                    法  官  畢  乃  俊
                                    法  官  陳  金  圍
上為正本係照原本作成。
如不服本判決，應於送達後20日內，向本院提出上訴狀並表明上
訴理由，如於本判決宣示後送達前提起上訴者，應於判決送達後
20日內補提上訴理由書（須按他造人數附繕本）。
中    華    民    國    97    年     1    月    9     日
                                    書記官  陳  可  欣


司法院資訊處製作；財團法人民間司法改革基金會備份。
